【裁判字號】    99,訴,52
【裁判日期】    990730
【裁判案由】    毒品危害防制條例
【裁判全文】
臺灣士林地方法院刑事判決                99年度訴字第52號
公  訴  人  臺灣士林地方法院檢察署檢察官
被      告  甲○○
選任辯護人  林詠嵐律師
            黃重鋼律師
上列被告因違反毒品危害防制條例案件，經檢察官提起公訴（98
年度偵字第15688 號），本院判決如下：
    主  文
甲○○被訴販賣第二級毒品部分均無罪；被訴持有第二級毒品部
分免訴。
    理  由
一、公訴意旨略以：被告甲○○（綽號「旺旺」，所涉施用毒品
    部分業經本院以99年度審簡字第269 號判決有期徒刑5 月確
    定）明知甲基安非他命係毒品危害防制條例第2 條第2 項第
    2 款列管之第二級毒品，依法不得販賣，與綽號「阿源」之
    成年男子（真實姓名年籍不詳）基於販賣第二級毒品甲基安
    非他命之犯意聯絡，使用行動電話門號0000000000、000000
    0000、0000000000、0000000000、0000000000、0000000000
    號，與「阿源」及買受人乙○○聯繫交易之時間、地點、數
    量、價格等事宜後，於附表所示之時間、地點，以附表編號
    所示之價格販賣第二級毒品甲基安非他命予乙○○（其於98
    年11月12日為警查獲該次所涉施用毒品部分，業經本院以99
    年度湖簡字43號判決有期徒刑3 月確定）。另基於持有第二
    級毒品MDMA之犯意，於不詳時間、地點，取得第二級毒品MD
    MA4 粒而持有之，嗣於民國98年11月12日18時26分許，在臺
    北縣三重市○○路61號前，為警查扣第二級毒品甲基安非他
    命25包（毛重53.02 公克）、MDMA4 粒、第三級毒品愷他命
    3 包（毛重11.86 公克）、毒品交易對象及金額清單及其所
    有之行動電話5 支（含門號0000000000、0000000000、0000
    000000、0000000000、0000000000、0000000000號SIM 卡）
    等物，查悉上情，因認被告涉有毒品危害防制條例第4 條第
    2 項販賣第二級毒品（甲基安非他命）罪嫌（五罪）、第11
    條第2 項持有第二級毒品（MDMA）罪嫌。
二、販賣第二級毒品（甲基安非他命）無罪部分：
  (一)按犯罪事實應依證據認定之，無證據不得認定犯罪事實；不
    能證明被告犯罪者，應諭知無罪之判決，刑事訴訟法第 154
    條第2 項、第301 條第1 項分別定有明文。又事實之認定，
    應憑證據，如未能發現相當證據，或證據不足以證明，自不
    能以推測或擬制之方法，為裁判基礎；且認定犯罪事實所憑
    之證據，雖不以直接證據為限，間接證據亦包括在內，然而
    無論直接證據或間接證據，其為訴訟上之證明，須於通常一
    般之人均不致有所懷疑，而得確信其為真實之程度者，始得
    據為有罪之認定，倘其證明尚未達到此一程度，而有合理之
    懷疑存在而無從使事實審法院得有罪之確信時，即應由法院
    為諭知被告無罪之判決，有最高法院40年台上字第86號判例
    、76年台上字第4986號判例可資參照。次按刑事訴訟法第16
    1 條已於91年2 月8 日修正公布，修正後同條第1 項規定：
    檢察官就被告犯罪事實，應負舉證責任，並指出證明之方法
    。因此，檢察官對於起訴之犯罪事實，應負提出證據及說服
    之實質舉證責任。倘其所提出之證據，不足為被告有罪之積
    極證明，或其闡明之證明方法，無從說服法官以形成被告有
    罪之心證，基於無罪推定之原則，自應為被告無罪判決之諭
    知，更有最高法院92年台上字第128 號判例意旨足參。
  (二)公訴人認被告涉有前開販賣第二級毒品甲基安非他命犯行，
    無非以證人乙○○之證詞、內政部警政署刑事警察局98年11
    月26日刑鑑字第0980161569號鑑定書、通訊監察譯文、扣案
    行動電話5 支（含SIM 卡）、甲基安非他命25包、愷他命3
    包、毒品交易對象及金額清單1 紙、現金新台幣（下同）14
    ,100 元 等為其論據。訊之被告雖不否認與乙○○間確有公
    訴人所引通訊監察譯文之通話內容（見本院卷第81反面），
    惟堅詞否認有何附表所示之販賣第二級毒品甲基安非他命予
    乙○○之犯行，辯稱：沒有拿甲基安非他命給乙○○過，扣
    案之毒品都是供自己施用，扣案現金是工作所得，檢察官所
    指「毒品交易對象及金額清單」並非記載毒品交易對象與金
    額，是伊與這些人玩骰子時，他們所欠的錢等語。
  (三)經查：
  1.關於證據能力：
  (1)按證人、鑑定人依法應具結而未具結者，其證言或鑑定意見
    ，不得作為證據，刑事訴訟法第158 條之3 定有明文。查證
    人乙○○於偵查中之證詞業經依法具結在卷，有其結文附卷
    （見偵查卷第170 頁），且辯護人前於本院準備程序中就證
    人乙○○偵查中經具結證詞之證據能力確認並無意見而不爭
    執（見本院卷第42頁），是辯護人嗣又於本院審理中否認其
    證據能力，尚非可採。
  (2)次按被告以外之人於審判外之言詞或書面陳述，除法律有規
    定者外，不得作為證據，刑事訴訟法第159 條第1 項定有明
    文；另按被告以外之人於審判外之言詞或書面陳述，雖不得
    以之直接作為認定犯罪事實與否之證據，但參酌現行刑事訴
    訟法第166 條之1 第2 項、第3 項第6 款，第166 條之2 之
    規定及行反詰問時，容許以陳述人先前不一致之陳述作為彈
    劾證據之法理，非不得以之作為彈劾證據，用來爭執被告、
    證人、鑑定人陳述之證明力，最高法院94年度台上字第6881
    號判決即同此見解，是檢察官所引證人乙○○於警詢中之陳
    述依前開規定雖不得作為證據，而證人乙○○經本院合法傳
    喚、拘提均未到庭，檢察官、辯護人無從對之為交互詰問，
    然辯護人於為被告辯護時以證人乙○○警詢中陳述作為彈劾
    證據，應非法所不許，亦先予說明。
  2.被告對於是否認識證人乙○○、證人乙○○是否以「旺旺」
    之綽號稱呼伊乙節，前後於偵查、本院準備程序及本院審理
    中供述歧異，並否認如附件所示通聯內容為伊之通話內容云
    云（見偵查卷第172 、173 頁、本院卷第43、146 頁），然
    經本院當庭勘驗卷附通訊監察光碟後，被告則坦承確與證人
    乙○○所持用之行動電話有如附件之一、三至十所示之各次
    與證人乙○○及綽號「阿源」之人之通聯內容，另與綽號「
    仔仔」之林智謙有如附件之二所示通聯內容等情，並供稱證
    人乙○○稱呼伊「旺旺」乙節（見本院卷第81頁反面、第
    146 頁），惟辯護人為被告辯護稱：通聯中之交易並非毒品
    交易等詞，被告則稱是什麼東西的交易已經忘記了云云（見
    本院卷第63頁）。然按認定犯罪事實應依證據，為刑事訴訟
    法所明定，故被告否認犯罪事實所持之辯解，縱屬不能成立
    ，仍非有積極證據足以證明其犯罪行為，不能遽為有罪之認
    定，有最高法院30年上字第1831號判例意旨足參，是本院認
    依下列論述，被告辯稱忘記如附件所示通聯中與證人乙○○
    及案外人林智謙所為之交易為何物品之交易縱與常情相違而
    有難以採信之情，亦無從依現存卷內之證據證明被告確有於
    檢察官所指如附表所示之時間、地點販賣第二級毒品甲基安
    非他命予證人乙○○之犯行。
  3.證人乙○○經本院合法傳喚、拘提均未到庭，且其本件同時
    為警查獲所涉施用毒品案件經本院以99年度湖簡字43號判決
    有期徒刑3 月確定，亦因傳喚、拘提未到，而經臺灣士林地
    方法院檢察署於99年7 月20日發布通緝，有其臺灣高等法院
    在監在押全國紀錄表、臺灣高等法院通緝紀錄表等在卷可憑
    ，無從到院接受詰問。證人乙○○前於偵查中雖曾證述：於
    98年10月初由阿源帶其到旺旺即被告位於內湖住處認識旺旺
    ，以2,000 元向旺旺買安非他命1 公克，但錢是交給阿源，
    安非他命是旺旺交給阿源，阿源再交給其（即附表編號一）
    ；另於98年10月中旬，在旺旺內湖的家，將2,000 元交給阿
    源，旺旺將安非他命交給阿源再交給其（即附表編號二）；
    98年10月下旬，也是在旺旺內湖家中，2,000 元交給阿源，
    旺旺將安非他命交給阿源再交給其（即附表編號三）等情（
    見偵查卷第166 、167 頁），惟此部分除證人乙○○之證述
    外，並無其他證據可佐其上開證述內容是否實在。
  4.證人乙○○另證以：98年10月31日該次，是阿源欠其錢沒還
    ，其很生氣，阿源就叫其直接向旺旺拿安非他命，並且表示
    已經跟旺旺講好了，所以其直接去旺旺內湖家以2,000 元向
    旺旺買安非他命2 公克等詞（見偵查卷第167 頁），而檢察
    官則引用附件之一至七所示被告所使用0000000000號、0000
    000000號行動電話與乙○○所使用之0000000000號行動電話
    分別於99年10月26日凌晨3 時39分54秒、同日凌晨3 時43分
    13秒、同日上午9 時29分30秒、同日下午2 時11分39秒、同
    日下午2 時25分15秒、同日下午3 時25分6 秒之通訊監察譯
    文、被告所使用0000000000號行動電話與「仔仔」所使用之
    0000000000號行動電話於98年10月26日凌晨3 時40分51秒之
    通訊監察譯文，認依各該通訊監察內容與證人乙○○所述前
    開關於98年10月31日該次交易情形相同，主張證人乙○○於
    偵查中證詞所指時間應係偵查中檢察官錯引日期而有所誤認
    ，並據此更正起訴書附表編號四所示時間為98年10月26日下
    午3 時25分後某時（見本院卷第65頁99年4 月29日補充理由
    書(二)）。上開通訊監察內容經本院當庭勘驗，被告確認確實
    與證人乙○○所使用之前揭行動電話間有各該通訊監察內容
    ，並供稱：其中98年10月26日凌晨3 時40分51秒該通係伊與
    綽號「仔仔」之男子通話、98年10月26日凌晨3 時43分13秒
    該通是伊與「阿源」通話，其餘電話中之女生聲音是乙○○
    等情（見本院卷第81頁反面），並有本院99年4 月30日、99
    年5 月13日勘驗筆錄可參（見本院卷第62頁反面、第75頁反
    面至第79頁反面），惟被告否認通話內容之交易為毒品，並
    稱忘記為何物等詞（見本院卷第63頁）。而依98年10月26日
    凌晨3 時40分51秒及98年10月26日凌晨3 時43分13秒通訊監
    察內容，被告先與「仔仔」聯繫以：「被告: 那我跟你說喔
    ，你先幫我那個一下，因為阿源上次還欠我1,700 ，我問他
    身上有多少錢，他說總共6,000 而已，6,000 等於4, 300，
    你就拿個兩點半，約2 點半，他現在在樓下。仔仔: 什麼?
    我聽不懂意思。反正他總共要拿多少給你? 被告:6,0 00 ，
    總共要拿6,000 。仔仔:6,000 ， 拿兩點半給他。被告: 對
    ，約2 點半。…」後，隨即又與「阿源」聯絡稱：「阿源:
    喂。被告: 我跟你說喔，我叫仔仔先拿給你，你再拿給他就
    好，不然你說你到了我壓力很大。阿源: 嗯，那你現在要下
    來了嗎? 被告: 仔仔現在已經下去了，他應該不會超過2 分
    鐘吧。阿源: 好好好。」等情，按其內容所述，係被告經由
    「仔仔」與「阿源」交易價值6,000 元、份量為「2 點半」
    之「物」，然此與證人乙○○所稱經由「阿源」與被告確認
    後，以2,000 元向被告購買1 公克安非他命之交易內容並不
    相符。至於被告經由「仔仔」與「阿源」交易之物是否為毒
    品？若係毒品又為何種毒品？並無其他證據可證，亦非本案
    調查之內容。
  5.證人乙○○復於偵查中證以：98年11月8 日凌晨在三重市○
    ○路旺旺的房間向旺旺拿2 公克安非他命，去之前有打電話
    給阿源，向他討債，阿源說無法還錢，就叫其向旺旺拿，並
    說已與旺旺說好了，阿源說他隨後會與旺旺結帳，旺旺曾抱
    怨阿源到底收了多少錢，為何每次從阿源那裡拿的金額都不
    足等詞（見偵查卷第167 頁），然依附件之十所示通聯內容
    ，證人乙○○於電話中向被告表示「我要一個而已」，被告
    則表示「這樣可能要宅急便」等語，與前開證人乙○○所證
    是其前往被告住處向被告購買「2 公克」等情，尚有出入。
    又參以證人乙○○警詢中陳稱98年11月8 日該次以所持用之
    0000000000號行動電話撥打被告所持用之0000000000行動電
    話問被告要去哪裡找他，被告說他在三重，要其到自強路2
    段65號再打電話給他，然後被告就在電話中教其如何到他住
    的那一間，該次進去那間房間後，以4,000 元向被告買2 公
    克安非他命等情（見偵查卷第134 頁），惟依附件之十所示
    通聯內容，亦無如證人乙○○所述向被告詢問被告在何處、
    如何到該地點及被告告訴其如何到自強路住處之路線等內容
    ，則證人乙○○前開所證其於98年11月8 日向被告購買2 公
    克甲基安非他命毒品之經過情形究係如何，於證人乙○○到
    庭接受交互詰問之前，實無法僅以其偵查中證詞確認，復無
    其他證據佐證證人乙○○此部分證詞之真實性，從而辯護人
    為被告辯護稱：證人乙○○警詢、偵查中證詞與附件之十所
    示通聯譯文內容矛盾等詞，非不可採。
  6.至附件之九所示通訊監察譯文為被告於98年10月29日與證人
    乙○○之通訊內容，然細譯其內容應為證人乙○○欲向被告
    購買某物後轉售第三人，且要求被告在該第三人面前為其掩
    飾其從中賺取利益之情，然證人乙○○於該次與被告通聯所
    欲交易之物為何？又與檢察官所起訴如附表編號一至五所示
    各次被告販售第二級毒品甲基安非他命與證人乙○○之犯行
    有何關連性？均無從釋明，是亦不得以附件之九之通訊監察
    譯文為認定本案犯罪事實之證據。
  7.另被告於98年11月12日18時26分許，在臺北縣三重市○○路
    61號前，為警查扣第二級毒品甲基安非他命25包（毛重53.0
    2 公克）、MDMA4 顆、第三級毒品愷他命3 包（毛重11.86
    公克）、毒品交易對象及金額清單及其所有之行動電話5 支
    （含門號0000000000、0000000000、0000000000、00000000
    00、0000000000、0000000000號SIM 卡）、現金14,100元等
    物，雖有卷附臺北縣政府警察局淡水分局扣押筆錄、內政部
    警政署刑事警察局98年11月26日刑鑑字第0980161569號鑑定
    書、慈濟大學濫用藥物檢驗中心98年12月3 日慈大藥字第98
    120307鑑定書等可參，被告亦不否認前開扣案物為其所有，
    然辯稱：扣案毒品均係供伊自己施用，毒品交易對象及金額
    清單則係伊與他人賭博，別人欠錢之記載，現金則是伊自己
    所有的等語。查檢察官所指「毒品交易對象及金額清單」所
    載為「阿龍11000 」「阿卓5000」「胖仔4000、4000」「ㄚ
    頭1500」「可樂3000」「阿豪28000 」「小黑2500、4000」
    「小歪8000」「大胖虎3000」「源1000」等，與本案犯罪事
    實有何關係，無從得知，檢察官遽指為「毒品交易對象及金
    額清單」，實難採信。又被告於98年11月12日為警查獲後經
    警採集尿液檢驗結果呈安非他命類、Nor- Ketamine 類陽性
    反應，且其施用第二級毒品甲基安非他命部分犯行亦經本院
    以99年度審簡字第269 號判決有期徒刑5 月確定，有台灣檢
    驗科技股份有限公司2009年11月27日出具之濫用藥物檢驗報
    告（檢體編號K0000000）及上開判決書可參，是被告前開辯
    解即非不可採。至現場為警扣得之現金部分，因被告為警查
    獲之時間為98年11月12日，距離檢察官所起訴如附表所示之
    各次犯行均有數日以上，甚或月餘，則該扣案之現金與檢察
    官起訴如附表所示之販賣第二級毒品犯行有何關係，亦難遽
    認。從而上揭扣案物亦無從證明被告有檢察官所指如附表所
    示販賣第二級毒品甲基安非他命與證人乙○○之犯行（扣案
    MDMA4 顆另涉持有第二級毒品部分詳後三、免訴部分所述）
    。
  8.綜上所述，證人乙○○經本院合法傳喚、拘提均未到庭，且
    其於偵查中之證述或無其他事證相佐，或與如附件所示通聯
    譯文有所出入，尚無從依其偵查中有所瑕疵之證述認定被告
    有於附表所示時間、地點以如附表所示之價格販賣如附表所
    示之第二級毒品甲基安非他命予證人乙○○，被告所為之辯
    解，縱難採信，亦不能遽認被告有罪。是檢察官所舉之證據
    尚無從證明被告確實涉及上開販賣第二級毒品甲基安非他命
    犯行，不能使本院得有罪之確信，此外，復查無其他證據足
    證被告確有公訴人所指如附表所示販賣第二級毒品犯行，不
    能證明被告犯罪，自應就公訴人所指如附表所示之犯行均為
    被告無罪判決之諭知。
  9.末按沒收為從刑之一種，依主從不可分原則，應附隨於主刑
    而同時宣告之，除有罪，免刑等判決，於裁判時併宣告外，
    如諭知無罪之判決，既無主刑，從刑亦無所附麗，故案內之
    違禁物，應另依刑法第40條第2 項規定由檢察官聲請單獨宣
    告沒收，最高法院78年台非字第72號判決意旨亦同此見解。
    是被告被訴販賣第二級毒品犯行既均經本院為無罪之諭知，
    如上所述，則扣案之甲基安非他命25包（毛重53.02 公克）
    雖均為毒品危害防制條例第2 條第2 項第2 款所規定之第二
    級毒品，為違禁物，另扣案之愷他命3 包則為同條例第2 條
    第2 項第3 款所規定之第三級毒品，亦均無從宣告沒收，亦
    併此說明。
  10.檢察官於本院審理中以99年3 月30日補充理由書(一)補充：被
    告為警查獲時扣得第二級毒品甲基安非他命25包部分，經隨
    機抽樣鑑定純度為92％，是該扣案之甲基安非他命之總純質
    淨重至少達45公克，此部分另係違反毒品危害防制條例第11
    條第4 項之罪嫌，且與被告所涉同條例第4 條第2 項販賣第
    二級毒品罪嫌有想像競合犯之裁判上一罪關係，而請求本院
    併予審理。然被告所涉如附表所示販賣第二級毒品犯行部分
    均經本院為無罪之諭知，如前所述，且被告於98年11月12日
    為警查獲該次亦另涉施用第二級毒品犯行而經本院判處罪刑
    確定，有前開99年度審簡字第269 號判決書可參，是被告供
    稱扣案甲基安非他命係供伊自己施用等詞，非不可採，均如
    前所述。是檢察官所指此部分既未據起訴，且前開起訴部分
    亦經本院判決無罪，難認有何裁判上或實質上一罪關係，自
    非起訴效力所及，本刑事訴訟法第268 條之意旨，本院無從
    為任何處理，應由檢察官另行依法處理，亦併此說明。
三、持有第二級毒品（MDMA）免訴部分：
  (一)按曾經判決確定者，應諭知免訴之判決，刑事訴訟法第302
    條第1 款定有明文。又訴訟上所謂一事不再理之原則，關於
    實質上一罪或裁判上一罪，亦均有其適用，有最高法院60年
    台非字第77號判例意旨可資參照。
  (二)經查：被告被訴於不詳時間、地點取得第二級毒品MDMA4 顆
    後持有之，並於98年11月12日下午6 時26分許為警查獲持有
    第二級毒品MDMA之同一事實，業經本院於99年3 月12日以99
    年度審簡字第269 號判決被告「持有第二級毒品，處拘役伍
    拾日，如易科罰金，以新台幣壹仟元折算壹日，扣案第二級
    毒品MDMA肆顆（淨重約壹點壹參公克）均沒收銷燬」，並於
    99年4 月2 日確定，有上開判決書及臺灣高等法院被告前案
    紀錄表在卷可憑，揆諸前開說明，被告被訴持有第二級毒品
    MDMA部分犯行自應為免訴判決之諭知。
據上論斷，應依刑事訴訟法第301 條第1 項前段、第302 條第1
款，判決如主文。
本案經檢察官蔡啟文到庭執行職務
中    華    民    國    99    年    7     月    30    日
                  刑事第七庭  審判長法  官  王美玲
                                    法  官  高雅敏
                                    法  官  黎惠萍
以上正本證明與原本無異。
如不服本判決應於收受判決後10日內向本院提出上訴書狀，並應
應敘述具體理由。其未敘述上訴理由者，應於上訴期間屆滿後20
日內向本院補提理由書(均須按他造當事人之人數附繕本)「切勿
逕送上級法院」。
                                    書記官  林志忠
中    華    民    國    99    年    7     月    30    日
附表：
┌──┬──────┬──────────┬──────┬─────┐
│編號│  交易時間  │     交易地點       │ 交易毒品   │ 交易金額 │
│    │            │                    │            │（新臺幣）│
├──┼──────┼──────────┼──────┼─────┤
│ 一 │98年10月上旬│臺北市內湖區○○○路│甲基安非他命│2,000元   │
│    │某日        │6段350之3號10樓之6  │1公克       │          │
├──┼──────┼──────────┼──────┼─────┤
│ 二 │98年10月中旬│臺北市內湖區○○○路│甲基安非他命│2,000元   │
│    │某日        │6段350之3號10樓之6  │1公克       │          │
├──┼──────┼──────────┼──────┼─────┤
│ 三 │98年10月下旬│臺北市內湖區○○○路│甲基安非他命│2,000元   │
│    │某日        │6段350之3號10樓之6  │1公克       │          │
├──┼──────┼──────────┼──────┼─────┤
│ 四 │98年10月26日│臺北市內湖區○○○路│甲基安非他命│2,000元   │
│    │下午3 時25分│6段350之3號10樓之6  │1公克       │          │
│    │後某時（原起│                    │            │          │
│    │訴書記載為98│                    │            │          │
│    │年11月31日，│                    │            │          │
│    │經檢察官更正│                    │            │          │
│    │如上）      │                    │            │          │
├──┼──────┼──────────┼──────┼─────┤
│ 五 │98年11月8日 │臺北縣三重市○○路2 │甲基安非他命│4,000元   │
│    │            │段65號              │2公克       │          │
└──┴──────┴──────────┴──────┴─────┘
附件（通聯譯文）：
一、98年10月26日凌晨3 時39分54秒至同日凌晨3 時40分43秒，
    甲○○以0000000000（A） 撥打乙○○持用之0000000000號
    （B） 行動電話。 (雙方均以台語溝通)
    B(女聲): 喂 。
    A:喂。
    B(女聲):喂。
    A:喂，你是誰?我要找阿源。
    B(女聲):你等一下。
    A:喂，他是誰阿，不要再鬧了，我差一點嚇死。
    阿源:我電話沒電啦。
    A:差點被你嚇死，叫我打這支結果是一個女生接的。
    阿源:我電話沒電啦，我到了，我在樓下阿。
    A:我等一下打給你喔。你身上總共6000元?
    阿源:嗯。
    A:OK，好。
二、98年10月26日凌晨3 時40分51秒起至同日3時42分33秒，甲
    ○○以行動電話0000000000（A ）撥打林智謙持用之000000
    0000號（B） 行動電話。 (偵卷第79頁第一欄)（ 雙方均以
    台語溝通)
    B:喂。
    A:喂，你到了沒?
    B:黑阿。
    A:那我跟你說喔，你先幫我那個一下，因為阿源上次還欠我
      1700，我問他身上有多少錢，他說總共6000而已，6000等
      於4300，你就拿個兩點半，約2點半，他現在在樓下。
    B:什麼?我聽不懂意思。反正他總共要拿多少給你?
    A:6000，總共要拿6000。
    B:6000，拿兩點半給他。
    A:對，約2點半。
    B:了解。他到了嗎?
    A:他到了。那我馬上回去...，先拿錢給你大哥。
    B:蛤?
    A:你大哥。
    B:喔。
    A:沒拿錢要怎麼辦？你不拿錢，怎樣？
    B:你順便給他好了，4000喔。
    A:對啊，他一定會講，他打電話來就在講了他。你的我就是
      拿給他就對了?
    B:對、對，4000而已。
    A:那你要記得喔，你跟他約2點半，一定要有6000。
    B:好。
    A:啊他人已經在外面了。
    B:好好好。
    A:現在馬上。
三、98年10月26日凌晨3 時43分13秒至3 時43分48秒，甲○○以
    行動電話0000000000（A）撥打乙○○持用之0000000000號
    （B）行動電話。（偵卷第142頁）(雙方均以台語溝通)
    B(男聲):喂。
    A(男聲):我跟你說喔，我叫仔仔先拿給你，你再拿給他就好
     ，不然你說你到了我壓力很大。
    B(男聲):嗯，那你現在要下來了嗎?
    A(男聲):仔仔現在已經下去了，他應該不會超過2分鐘吧。
    B(男聲):好好好。
四、96年10月26日上午9 時29分30秒至同日上午9 時31分27秒，
    甲○○以行動電話0000000000（A ）撥打乙○○持用之0000
    000000號（B）行動電話。(雙方均以台語溝通)
    B(女聲):喂。
    A:喂。
    B(女聲):喂。
    A:喂，你是誰?
    B(女聲):我喔，我是誰喔，你旺旺喔?
    A:黑阿。
    B(女聲):我那個，我八里那個妹阿。
    A:喔，那他還有跟你在一起嗎?
    B(女聲):有阿，他現在在ㄍㄧㄥ。
    A:有，有從他的頭巴下去，說什麼時候要來現在卻還沒來。
    B(女聲):他有說他要去喔?他還沒去嗎?
    A:你不是還跟他在一起嗎?
    B(女聲):對啊，可是半夜他不是往你那邊跑?
    A:他現在跟你在一起，你問我他還沒去嗎?
    B(女聲):沒啦，我是說他不是半夜就往你那邊跑了，他還有
      說還要去喔?
    A:他剛又打給我說他又要來。
    B(女聲):這我就不知道了。
    A:我問他多久，他說一個小時。
    B(女聲):他都一直躺在床上講電話，我怎麼知道他打給誰。
    A:你們在哪裡?HOTEL喔?
    B(女聲):我們在長愛（音譯）阿。
    A:白目鬼，幹。還有誰?
    B(女聲):還有小蔡阿，這樣而已。
    A:還有誰?
    B(女聲):小蔡他女朋友，還有我2個女兒。
    A:你們四個人而已喔?
    B(女聲):沒有啦，我們四個大人還有兩個小孩。
    A:ㄎㄣˋ你娘，還有你女兒，這樣就有強囉。喔，好啦，叫
      他不要再打給我了。
    B(女聲):蛤?
    A:叫他不要再打給我了。
    B(女聲):不要啦，你自己跟他講啦。
    A:你跟他說我整天只要等他就好了啦。我已經等他一個半小
      時了，你跟他說不用了。
五、96年10月26日下午2 時11分39秒至同日下午2 時12分14秒，
    乙○○以行動電話0000000000（A）撥打甲○○持用之00000
    00000號（B）行動電話。(雙方均以台語溝通)
    A(女聲):喂。
    B:喂，你是誰?
    A(女聲):你旺旺喔?
    B:你是誰?
    A(女聲):我八里那個妹阿。
    B:喔，怎樣喔?
    A(女聲):沒有阿，我問阿源說，以後我可以直接找你嗎?
    B:你說什麼?
    A(女聲):找你處理。
    B:啊你要多少?
    A(女聲):啊看你要給我價錢多少?
    B:我等一下打給你，好不好?
    A(女聲):好啊。
六、98年10月26日下午2 時25分15秒至同日下午2 時29分57秒，
    甲○○以0000000000號（B ）行動電話撥打乙○○持用行動
    電話0000000000（A ）。( 雙方均以台語溝通)
    A(女聲):喂。
    B:喂。你說怎樣?
    A(女聲):沒有阿，我想說以後如果他在忙的時候，我想說可
      以直接問你有沒有，直接找你，看你方便嗎?
    B:那你要還我多少錢?
    A(女聲):蛤?
    B:你要還我多少錢?
    A(女聲):什麼多少錢?
    B:我說你要拿多少錢還我?喂?
    A(女聲):喂。
    B:我這樣跟你講話你沒聽到嗎?
    A(女聲):有了，有了。
    B:我說你要拿多少錢還我?
    A(女聲):多少錢喔?要看你多少阿?
    B:沒有我說，你看，你要拿多少錢?你在哪裡?
    A(女聲):我在我家阿。
    B:靠腰勒，那我還要過去這樣喔。
    A(女聲):沒有阿，想說如果可以我過去找你也沒有關係阿。
    B:啊你怎麼沒找他?
    A(女聲):不是啊( 國語) ，找他又是..喔，他就只是，有時
      候會拖。
    B:為什麼會拖?
    A(女聲):他就說對他不好啊。
    B:那都是你們兩個自己的問題啊。
    A(女聲):沒有啦，我不知道他，他在忙，看可不可以直接對
      你，這樣?
    B:但是我，如果現金的話，OK阿。
    A(女聲):我知道你會比較硬一點。
    B:其實我很好配合，都是…阿，我也不會說。我不知道是你
      們兩個誰的問題，我也不想要知道，因為每次來錢都不夠
      嘛，我也不會去問說是誰的錢不夠。
    A(女聲):像那一天我明明給他4500，他就說4000阿。
    B:這是你們兩個的問題，阿，好了，我不會說啦。不然就來
      跟我說他多少，幾千幾千，結果來的時候都少好幾千，我
      不會不爽嗎?
    A(女聲):那是他的問題啊，對呀。
    B:那你就把他叫來，當面講阿。我如果清清楚楚我都很好講
      話阿，對啊。
    A(女聲):清清楚楚我才不會有屎尾。
    B:如果你要就拿來阿，但是要快一點。
    A(女聲):沒有啦，那天你處理給我的還有，我的意思是說以
    後看可不可以直接對你( 國語) ，這樣比較直接，否則又要
    對他這樣亂攪和。
    B:那你就跟他說阿。
    A(女聲):我跟他說了阿，他叫我自己打問你肯不肯?
    B:你跟他說，他怎麼講?
    A(女聲):他就說『不知道，你自己去問他』(國語)這樣。
    B:球球過來、球球過來。如果你們兩個講好就好了，不要再
      為了這個在那邊亂想，我是都沒有差。
    A(女聲):我也是沒差，我是怕他自己在那邊亂想。
    B:我也是沒差阿，我哪有差。我就是在弄這個的，我哪有差
      。只要錢…
    A(女聲):那個那邊的也有開價格給我，我就說怎麼都比他貴
      ?
    B:你如果要你就直接過來，我不喜歡電話中，好不好。
    A(女聲):我知道，我知道他都會加我錢。
    B:不是，我是說要的話就直接。
    A(女聲):我知道，應該是這一、兩天吧。
    B:見面聊天，對呀，電話中講不清楚。
    A(女聲):喔，你們那邊好遠( 國語) 。他說這一支不怎麼好
      ㄟ，你有沒有別支可以留給我一下。
    B:沒有阿，我是說不要在電話中，這支哪有不怎麼好。有阿
      ，怎麼沒有?你有乾淨的嗎?
    A(女聲):乾淨的喔，要跟他拿阿，他說要拿一支給我。
    B:好好好，我知道了，我等一下再打給你。
七、98年10月26日下午3 時25分6 秒至同日下午3 時28分47秒，
    李伯寬以行動電話0000000000（A）撥打乙○○持用之00000
    00000 號（B ）行動電話。（偵卷第143 頁）( 雙方均以台
    語溝通)
    B(女聲):喂。
    A:喂，你以後打這一支，剛才那一支也可以打，可是不要打
      那一支，打這一支好了。
    B(女聲):好啦。
    A:換這一支打，你在睡了喔?
    B(女聲):你要不要處理?
    A:蛤?
    B(女聲):你還要不要處理?
    A:你知道我是誰嗎?
    B(女聲):十八ㄟ啊。
    A:靠腰勒，我旺旺啦。
    B(女聲):旺旺喔。我以為是我的腳。
    A:我是你的手勒我是你的腳。
    B(女聲):聲音好像。
    A:我是你的手勒我是你的腳。
    B(女聲):原本16那支不要打喔，打這一支。
    A:我剛不是還有用另一支打嗎?你沒接喔。
    B(女聲):我沒接阿。
    A:有另外一支有沒有?
    B(女聲):0983的喔?
    A:我不知道，打這支就好了。
    B(女聲):好好。
    A:你這支電話是誰的?
    B(女聲):我的阿。
    A:不是健明的嗎?
    B(女聲):健明是另外一支0931的啊。
    A:這支是你自己的名字喔?
    B(女聲):我弟的。
    A:你親弟弟喔。我很怕被妳汙染到。
    B(女聲):不會啦。
    A:我比你還怕呢，不是你在怕，我比你還怕內。
    B(女聲):好啦，我這兩天再找一支乾淨的。
    A:真的，我比你還怕。那他是都怎樣跟你那個?
    B(女聲):蝦?
    A:阿源阿，因為我要看你們到底在幹什麼?不知道是你在怪
      還是他在怪，我看不懂。
    B(女聲):有的時候是我硬跟他去的啊，去監工阿，阿上去這
      樣。
    A:不是啦，我是說你們兩個到底誰在怪，我都看不懂。
    B(女聲):我也不曉得他阿，反正我跟他是朋友的關係而己阿
      (國語)。
    A:不是，我是說我不知道你們兩個是誰在奇怪，我不是在說
      你們兩個是什麼關係?是誰在奇怪。
    B(女聲):我是不會奇怪啦。
    A:你每次都拿多少錢給他?
    B(女聲):拿多少錢喔?他都開多少錢喔?
    A:對呀。
    B(女聲):如果81的話，他都給我開75阿，我上次不是有跟你
      講(國語)。
    A:對啊，我是說他總共給你拿多少錢(國語)?
    B(女聲):總共?你是說那一天嗎(國語)?
    A:沒啦。
    B(女聲):前前後後總共拿多少錢喔?
    A:他還有差你嗎?
    B(女聲):要怎麼說差不差?
    A:不然勒?要怎麼說。
    B(女聲):我剛出去加油他都沒錢給我，換我出。
    A:什麼換你出?
    B(女聲):加油錢阿。
    A:他叫你出的喔?
    B(女聲):他說『ㄟ，1仟先拿來借我』，這樣子阿。
    A:然後勒?還有什麼錢?
    B(女聲):結果都沒有給我錢阿。他說算這麼明，怎樣怎樣…
      喂?(背景音：幼兒哭泣)
    A:你們家怎麼這麼吵? 你女兒在抗議了喔，你看怎樣再打這
      支給我。
八、98年10月29日凌晨1 時15分19秒至同日1 時16分39秒，乙○
    ○以行動電話0000000000（B）撥打甲○○持用之000000000
    0（A）號行動電話。（偵卷第143頁）(雙方均以台語溝通)
    A:喂。
    B(女聲):喂，我問你喔，半件多少(國語)?
    A:蛤?
    B(女聲):半件多少(國語)?
    A:怎麼半?哪一種半?
    B(女聲):半兩阿(國語)?
    A:靠腰喔，你不要這樣，你老師勒。
    B(女聲):半件衣服阿(國語)？
    A：誰要？
    B(女聲)：我的金主在問(國語)。
    A:現金拿好了嗎?有準備好現金了嗎(國語)?
    B(女聲):沒有阿，就報價，你先報價阿(國語)。
    A:沒有，我不喜歡人家一直在跟我問這個，我想看看，他也
      沒有跟我處理過。
    B(女聲):我哥哥啦。
    A:你大哥。半件，沒啦，這樣比較快啦，你問你大哥要多少
      處理，如果我可以我就給他，這樣好不好?
    B(女聲):他說...(聲音很小聲)。
    A:沒關係阿，你問他打算多少錢要處理，我如果可以，沒關
      係，我面子做給你，我如果不行，我就說我沒辦法，這樣
      好不好?最乾脆，快一點喔。
    B(女聲):我再打給你。
九、98年10月29日凌晨1 時26分19秒至同日1 時31分1 秒，乙○
    ○以行動電話0000000000（B）撥打甲○○持用之000000000
    0號（A）行動電話。（偵卷第143頁）(雙方均以台語溝通)
    A:喂，目前，差不多。
    B(女聲):我跟你講啦，目前…你不要打過來(國語)。
    A:你說怎樣，你說怎樣，說大聲一點。
    B(女聲):我在哥哥面前，你就直接報價給我，我就直接跟他
      講。啊你要連我的一起塔( 國語『加』的意思) 上去喔。
    A:你要塔多少，你要跟我講，讓我心裡有個底阿。說不定我
      加1000你覺得夠，說不定我加1000你覺得幹，這蝦小，這
      麼少。
    B(女聲):你乾脆講一個數字給我。
    A:我告訴你了，他們是都在做是不是?
    B(女聲):沒有啦，... 他們是外行的，我是不知道他們有沒
      有在做(聲音很小聲)。
    A:他們是外行的喔。那12.5啦。
    B(女聲):12.5，那差5個就對了。
    A:蛤?
    B(女聲):差5個就對了(國語)。
    A:不是啊，你算，一個才多少錢而已你知道嗎?一個才1500
      、1600而已ㄟ，你那邊有沒有，蛤?
    B(女聲):我知道阿，我的意思是說。
    A:沒有啦，你不能以半個下去減幾個。
    B(女聲):給他價錢一個塔0000-0000 ，多出來的我吸收，他
      不知道。
    A:你說塔多少?
    B(女聲):我說我要吸收他的東西。2 萬元比如說10個好了，
      我希望他拿到7 個或8 個。
    A:喔~~那我聽懂了，那你希望我怎麼講?
    B(女聲):那你總共可以，吐五(音譯)是幾個?
    A:不是啦，他是「潘仔腳」( 音譯) ，「潘仔腳」( 音譯)
      喔，我跟你說，你跟他講2 萬，我看看，2 萬除以，你跟
      他說2 萬8 個，一個2500，其他的空間都是你自己的。
    B(女聲):那這樣我可以拿幾個?
    A:我不知道，你自己算阿，我難道會佔你便宜嗎?你聽懂嗎
      ? 反正我就是這樣給你嘛，你說要我幫你做「莎古拉」(
      音譯，演戲之意) 那沒有差嘛。
    B(女聲):1617喔，這中間，那317好了。
    A:好啊。
    B(女聲):就800嘛，8864，再除以1000就好了。
    A:好啊。
    B(女聲):這樣對不對(國語)?
    A:好啊。
    B(女聲):這樣我聽懂了。
    A:那他要不要?
    B(女聲):我要先跟他講阿?
    A:要的話我要先包裝一下阿，綁個領結。
(中間是B在跟第三人講話，B:8個啦，如果你要他現在包一包開
車過來喔。)
    B(女聲):他說要包8包，他說要一塊一塊的。
    A:都馬一塊一塊的。
    B(女聲):他說要大塊的，不要小塊的。
    A:我跟你說，我那塊大塊的，整塊都給他。
    B(女聲):所以就給他裝1袋就好了。
    A:對啊，他不是要最大塊的，那一個給他阿。
    B(女聲):沒啦，那塊最大顆的只有7幾而已。
    A:沒關係阿，不夠補到夠阿。
（B女聲詢問第三人要怎麼包）
    A:喔，很爛ㄟ，不要幫他弄好不好。
    B(女聲):隨便，他說隨便。
    A:沒有啦，他自己包裝還我幫他弄。
    B(女聲):他說看你怎麼包裝，怎麼帶來啦。
    A:好啦，那要約在哪裡?
    B(女聲):我家阿。
    A:這是誰阿?
十、98年11月8 日凌晨2 時25分14秒至同日凌晨2 時26分59秒，
    乙○○以行動電話0000000000（B）撥打甲○○持用之00000
    00000號（A）行動電話。(雙方均以台語溝通)
    A:喂。
    B(女聲):怎麼這麼久才接電話?
    A:蛤?
    B(女聲):你在忙喔?
    A:對啊。
    B(女聲):你有開車嗎?
    A:沒有。怎樣?
    B(女聲):沒有阿，要跟你買(國語)，個人的。
    A:個人的?
    B(女聲):我要跟你買。
    A:要拿多少錢給我?
    B(女聲):我要一個而已。
    A:蛤?
    B(女聲):我要一個而已(國語)。
    A:這樣，這樣可能比較累喔。
    B(女聲):不是，因為這個(國語)。
    A:這樣可能要宅急便喔(國語)。
    B(女聲):不是，因為他現在對帳有沒有，不要逞強，他的意
      思是說我自己要吃多少也要記，這樣(國語)。
    A:所以，重點勒?
    B(女聲):所以我想說我自己要吃，我自己跟你買就好啦( 國
      語)。
    A:那你上次幹麻不「揍一改」(音譯)?
    B(女聲): 沒有，上次那一場我自己還貼錢進去ㄟ，我才賣
      5000 多 而已。
    A:喔，你不要這樣，越說越明顯，你這樣我都聽不太懂。不
      然我有空再打給你好了，你這樣
    B(女聲):我在板橋ㄟ。
    A:我這邊訊號不太好，等一下再打給你。
    B(女聲):等一下你要打喔。
    A:好好好好。

司法院資訊處製作；財團法人民間司法改革基金會備份。
